臺灣彰化地方法院刑事判決　　　　　　　95年度訴字第1811號
公　訴　人　臺灣彰化地方法院檢察署檢察官
被　　　告　甲○○
　　　　　　　　　　　號
上列被告因違反毒品危害防制條例案件，經檢察官提起公訴（九
十五年度毒偵字第三九八三號），本院依簡式審判程序判決如下
：
    主  文
甲○○施用第一級毒品，累犯，處有期徒刑壹年。
    事　實
一、甲○○前因施用第一級毒品案件，經本院以九十二年度訴字
    第一二六○號判處有期徒刑九月確定，嗣經送監執行，於民
    國九十四年一月二十七日縮刑期滿而執行完畢。另因首揭施
    用毒品案件，經本院以九十二年度毒聲字第一二六四號裁定
    送觀察、勒戒後，認無繼續施用毒品之傾向，於九十二年九
    月三日執行完畢釋放；復因施用毒品案件，經本院以九十二
    年度毒聲字第一八八二號裁定送強制戒治，於九十三年一月
    九日因毒品危害防制條例修正施行，而毋庸執行釋放。詎甲
    ○○於前開觀察、勒戒執行完畢釋放後五年內，仍不知悔改
    ，復於九十五年九月三日凌晨零時三十分許，在彰化縣溪湖
    鎮○○路旁，以將第一級毒品海洛因摻入香煙點燃抽吸之方
    式，施用第一級毒品海洛因一次。嗣於九十五年九月三日上
    午十一時十分許，為警通知至彰化縣警察局北斗分局，經其
    同意採集尿液送驗，結果呈嗎啡陽性反應，始悉上情。
二、案經彰化縣警察局北斗分局報告臺灣彰化地方法院檢察署檢
    察官偵查起訴。
    理  由
一、按除被告所犯為死刑、無期徒刑、最輕本刑為三年以上有期
    徒刑之罪或高等法院管轄第一審案件者外，於刑事訴訟法第
    二百七十三條第一項程序進行中，被告先就被訴事實為有罪
    之陳述時，審判長得告知被告簡式審判程序之旨，並聽取當
    事人、代理人、辯護人及輔佐人之意見後，裁定進行簡式審
    判程序；除簡式審判程序及簡易程序案件外，第一審應行合
    議審判；刑事訴訟法第二百七十三條之一第一項、第二百八
    十四條之一分別定有明文。本件被告甲○○所犯係死刑、無
    期徒刑、最輕本刑為三年以上有期徒刑或高等法院管轄第一
    審案件以外之罪，且於本院行準備程序時就被訴事實為有罪
    之陳述，經受命法官告知簡式審判程序之旨，並聽取公訴人
    、被告之意見後，本院合議庭認無不得或不宜改依簡式審判
    程序進行之處，經評議結果，裁定改由受命法官獨任行簡式
    審判程序，合先敘明。
二、訊據被告甲○○對於上開施用第一級毒品海洛因之犯行坦承
    不諱，且警員於九十五年九月三日經其同意採集尿液送驗，
    結果呈嗎啡陽性反應，此有詮昕科技股份有限公司濫用藥物
    尿液檢驗報告、尿液代號與真實姓名對照認證表各一紙在卷
    可稽，足徵被告之自白確與事實相符。又被告前因施用毒品
    案件，經本院以九十二年度毒聲字第一二六四號裁定送觀察
    、勒戒後，認無繼續施用毒品之傾向，於九十二年九月三日
    執行完畢釋放等情，有臺灣彰化地方法院檢察署刑案資料查
    註錄表及臺灣高等法院被告全國前案紀錄表各一份在卷可考
    。被告於九十二年九月三日觀察、勒戒執行完畢釋放後，五
    年內再犯本件施用第一級毒品犯行，依毒品危害防制條例第
    二十三條第二項規定，自應依法論科。本件事證明確，被告
    施用第一級毒品海洛因之犯行，應堪認定。
三、核被告所為，係犯毒品危害防制條例第十條第一項之施用第
    一級毒品罪。被告為施用第一級毒品，而持有該級毒品，其
    持有之低度行為，應為施用之高度行為所吸收，不另論罪。
    又被告前因施用第一級毒品案件，經本院以九十二年度訴字
    第一二六○號判處有期徒刑九月確定，嗣經送監執行，於九
    十四年一月二十七日縮刑期滿而執行完畢，此有臺灣彰化地
    方法院檢察署刑案資料查註紀錄表及臺灣高等法院被告前案
    紀錄表各一份在卷可稽，其於受有期徒刑執行完畢後，五年
    以內故意再犯本件有期徒刑以上之罪，為累犯，應依刑法第
    四十七條第一項規定，加重其刑。爰審酌被告曾因施用毒品
    經送觀察、勒戒後，仍未能戒斷，再犯本案之罪，顯然未能
    善體國家設置觀察、勒戒機構，協助毒品施用者戒除毒癮之
    良法美意，復於本案審理期間經本院發布通緝始為警緝獲到
    案，及其犯罪之動機、目的、品行、智識程度、所生危害，
    暨犯罪後坦承犯行，態度尚屬良好等一切情狀，量處如主文
    所示之刑。
四、臺灣彰化地方法院檢察署九十六年度毒偵字第一○二四號移
    送併辦意旨略以：被告另於九十六年一月十一日上午八時許
    ，在其位於彰化縣二林鎮○○里○○路○段二九○巷十三號
    住處內，施用第一級毒品海洛因一次，且施用毒品具有成癮
    性，必然是反覆為之，因認被告此部分犯行與前揭論罪科刑
    業經起訴之施用第一級毒品犯行間，在法律之評價上應屬於
    包括一罪之集合犯，為實質上一罪關係，應移送本院併案審
    理等語。惟按海洛因屬中樞神經抑制劑，使用者固會對該毒
    品產生生理及心理之依賴性，惟施用者是否因而對海洛因習
    慣成癮，仍應視施用者之施用劑量、施用頻率及個人耐藥性
    等因素而定，本件被告縱有反覆施用之情形，然其是否業已
    施用毒品成癮或有施用毒品之習慣，卷內並無相關資料足以
    佐證；況且，被告於警詢時即供稱：伊施用第一級毒品沒有
    上癮等語（併案警卷第三頁）；於本院審理時亦自承：伊於
    九十六年一月為警查獲後，即沒有繼續施用毒品等語（本院
    卷第一四五頁）；亦即，被告自九十六年一月十三日為警查
    獲後，迄本院審理時，已逾五個月，均未曾再行施用第一級
    毒品海洛因，則被告施用第一級毒品海洛因是否已成癮或習
    慣，顯非無疑；移送併辦意旨認為被告此部分施用第一級毒
    品犯行，與前揭論罪科刑業經起訴之施用第一級毒品犯行間
    ，屬於包括一罪之集合犯，容有誤會。因此，移送併辦意旨
    所述被告施用第一級毒品之犯行，非本案起訴效力所及，本
    院自無從併予審理，應退回檢察官另行依法處理，附予敘明
    。
據上論斷，應依刑事訴訟法第二百七十三條之一第一項、第二百
九十九條第一項前段，毒品危害防制條例第十條第一項，刑法第
十一條前段、第四十七條第一項，判決如主文。
本案經檢察官陳茂亭到庭執行職務。
中　　華　　民　　國　　96　　年　　7 　　月　　12　　日
 　               刑事第六庭    法  官  鄭舜元
以上正本證明與原本無異。
如不服本判決應於收受本判決後10日內向本院提出上訴書狀，其
未敘述上訴理由者，並得於提起上訴後10日內向本院補提理由書
狀（均須按他造當事人之人數附繕本）「切勿逕送上級法院」。
中　　華　　民　　國　　96　　年　　7 　　月　　16　　日
                                書記官  呂雅惠
附錄：論罪科刑法條：
毒品危害防制條例第十條：
施用第一級毒品者，處六月以上五年以下有期徒刑。
施用第二級毒品者，處三年以下有期徒刑。
